# 关于公司购买理财产品的问题

提问人：mazhiyuan 时间：2019-03-01 10:48:31
请教陈版主，A 公司有海外出口业务，拥有贷款授信额度 1 亿。本期利用银行政策，在 B 银行以授信方式贷款取得 1500 万短期贷款，同时利用该笔款项购买 B 银行（同一银行） 1500 万理财产品。由于银行特定时点需求、产品性质原因导致公司理财收益率大于其贷款利率，企业可以无成本取得部分收益。
请教老师， 1 ）该情况是否存在经营风险？（企业因此取得的收益并不高，只是无成本）；
2 ）期末账务是否仍在短期借款披露 1500 万贷款，在其
他流动资产披露 1500 万理财产品，这样操作资产负债表总资产增加 1500万，是否反应了公司实际可控制的资产金额？还是以净值 0 列报，然后在附注中其他重要事项内详细披露业务情况。请教哪种处理方式更准确且符合会计原则。

回答人：chenyiwei
1 、收益率高于贷款的理财产品，其真实性、风险程度和高收益的可持续性如何？
2 、是分别列报金融资产还是金融负债，还是抵销列报，取决于是否满足金融工具列报准则第五章规定的抵销列报条件。我理解此处因无随时可行使的抵销权，所以是不满足抵销列报条件的。